臺灣屏東地方法院民事判決
111年度潮小字第18號
原      告  鍾運華  
被      告  公號鍾伯義

管  理  人  鍾永源  
上列當事人間請求損害賠償事件，本院於111年7月4日言詞辯論
終結，判決如下：
　　主  文
被告應給付原告新台幣（下同）1萬元，及自111年3月24日起至
清償日止，按年息5%計算之利息。
原告其餘之訴駁回。
訴訟費用1,000元由被告負擔。
本判決得假執行，但被告以10,000元為原告預供擔保後得免為假
執行。
    事實及理由
一、原告方面：
　　原告主張其為被告之派下員，依法得領取配當金1萬元，惟
    被告未通知原告發放事宜，致原告未取得上開金額，侵害原
    告之權利，為此提起本件訴訟。並聲明：被告應給付原告1
    萬元，及自起訴狀繕本送達翌日起至清償日止，按年息20%
    計算之利息。訴訟費用由被告負擔。
二、被告抗辯：
　　確實未發收配當金予原告，惟係因無法聯繫上原告，依規定
    ，逾期3個月未領取即視同放棄權利，因已逾3個月之期限，
    故不同意給付被告等語。並聲明：原告之訴駁回。訴訟費用
    由原告負擔。
三、法院之判斷：
㈠、原告主張其為被告之派下員，被告未給付其配當金1萬元等情
    ，業據原告提出屏東縣內埔鄉公所函附之派下員名冊為證，
    且為被告所不爭執，就此部分之事實足信為真正。被告則以
    前揭詞辯稱原告之權利已視同放棄云云，然依證人即鍾達錦
    到庭證稱：（問：是否有公告多久期限領取，及逾期未領的
    效果？）有，限期3個月未領取即棄權，由管理員以電話通
    知，沒有書面等語，有本院言詞辯論筆錄在卷可稽（本院卷
    第56頁背面），可知係由管理員通知後，逾3個月未領取即
    棄權，然本件原告否認有收到任何通知，而被告亦無法證明
    業已通知原告限期領取一節，則既無法證明3個月之期限何
    時開始計算，自無所謂逾期未領取即棄權，是以，原告領取
    配當金之權利並未喪失，被告依法自有給付之義務，原告請
    求被告給付1萬元，為有理由。
㈡、末按給付無確定期限者，債務人於債權人得請求給付時，經
    其催告而未為給付，自受催告時起，負遲延責任。其經債權
    人起訴而送達訴狀，或依督促程序送達支付命令，或為其他
    相類之行為者，與催告有同一之效力；遲延之債務，以支付
    金錢為標的者，債權人得請求依法定利率計算之遲延利息。
    但約定利率較高者，仍從其約定利率；應付利息之債務，其
    利率未經約定，亦無法律可據者，週年利率為百分之5，民
    法民法第229條第2項、第233條第1項、第203條定有明文。
    本件原告請求被告負損害賠償之債，為給付未確定期限債務
    ，得請求給付遲延利息。然原告請求按週年利率20%計算之
    法定遲延利息等語，因其未提出有約定利息之情，顯與上開
    法文有悖，是其請求按年息20%計算之利息，難謂有據，應
    以年息5%計算之，另原告於111年3月23日當庭變更被告，故
    利息起算日，應自是日之翌日起算，逾此部分之請求，為無
    理由，應予駁回。
㈢、綜上所述，原告請求被告給付1萬元，及自111年3月23日起至
    清償日止，按年息5%計算之利息，為有理由，逾此部分之請
    求，為無理由，應予駁回。
四、本件係適用小額訴訟程序所為被告敗訴之判決，依民事訴訟
    法第436條之20規定，應依職權宣告假執行，併依同法第392
    條第2項宣告被告預供擔保得免為假執行。　　
中　　華　　民　　國　　111 　年　　7 　　月　　18　　日
                 潮州簡易庭   法　官 吳思怡
以上正本係照原本作成。
如不服本判決，應於送達後20日內，向本院提出上訴狀並表明上
訴理由，如於本判決宣示後送達前提起上訴者，應於判決送達後
20日內補提上訴理由書（須附繕本）。如委任律師提起上訴者
，應一併繳納上訴審裁判費。
中　　華　　民　　國　　111 　年　　7 　　月　　18　　日

                                書記官　蔡進吉